【裁判字號】    98,訴,3271
【裁判日期】    981021
【裁判案由】    毒品危害防制條例
【裁判全文】
臺灣板橋地方法院刑事判決              98年度訴字第3271號
公  訴  人  臺灣板橋地方法院檢察署檢察官
被      告  甲○○
上列被告因違反毒品危害防制條例案件，經檢察官提起公訴（98
年度毒偵字第5627號），本院依簡式審判程序判決如下：
    主  文
甲○○施用第一級毒品，累犯，處有期徒刑拾月，扣案之吸食器
壹組沒收。
    事  實
一、甲○○前於民國89年間，因施用毒品案件，經本院以89年度
    毒聲字第2737號裁定送觀察、勒戒後，因認無繼續施用毒品
    之傾向而釋放出所，並經臺灣板橋地方法院檢察署檢察官以
    89年度毒偵緝字第1058號為不起訴處分確定；又於90年間，
    因施用毒品案件，經本院裁定送觀察、勒戒後，因認有繼續
    施用之傾向，經本院以90年度毒聲字第4150號裁定令入戒治
    處所施以強制戒治，嗣因戒治成效良好，復經本院裁定停止
    戒治，所餘期間付保護管束，於91年10月21日因保護管束期
    滿未經撤銷，視為強制戒治執行完畢。再於94年間，因施用
    第一級毒品案件，經本院以94年度訴字第2612號判處有期徒
    刑1 年4 月確定；又於95年間，因施用第一級毒品案件，經
    本院以95年度訴字第1068號判處有期徒刑11月確定，上開2
    罪嗣因合於中華民國九十六年罪犯減刑條例規定，經本院以
    96年度聲減字第1007號裁定減為有期徒刑8 月、5 月又15日
    確定，經接續執行，於96年11月27日假釋出監付保護管束，
    於96年11月30日假釋期滿未經撤銷視為執行完畢。詎甲○○
    猶不知悔改，復基於施用第一級毒品海洛因及第二級毒品甲
    基安非他命之犯意，於98年8 月1 日23時許，在其位於臺北
    縣三峽鎮○○街27巷11號之1 之住處內，以將海洛因及甲基
    安非他命同時置入玻璃球內以火燒烤產生煙霧之方式，同時
    施用第一級毒品海洛因及第二級毒品甲基安非他命1 次。嗣
    警在上址查獲，並扣得甲基安非他命吸食器1 組及注射針筒
    1 支，始悉上情。
二、案經臺北市政府警察局士林分局移送臺灣板橋地方法院檢察
    署檢察官偵查起訴。
    理  由
一、本院於準備程序進行中，被告甲○○就被訴事實為有罪之陳
    述，經告知被告簡式審判程序之旨，並聽取公訴人及被告之
    意見後，裁定進行簡式審判程序。
二、前揭事實，業據被告在本院審理時坦承不諱，且被告經警查
    獲後所採集之尿液，經送請檢驗之結果，確呈嗎啡陽性及甲
    基安非他命陽性反應，有臺灣尖端先進生技醫藥股份有限公
    司98年8 月19日出具之濫用藥物檢驗報告1 份、臺北市政府
    警察局偵辦毒品案件尿液檢體委驗單1 紙附卷可稽。此外，
    復有扣案之吸食器1 組足資佐證。是堪認被告自白施用第一
    級毒品海洛因及第二級毒品甲基安非他命應與事實相符。再
    觀之事實欄所載被告前案紀錄，被告於初次經觀察、勒戒執
    行完畢釋放後5 年內，又因施用毒品犯行經戒毒處遇，有臺
    灣高等法院被告前案紀錄表1 份附卷可憑，其再犯本案，已
    不屬毒品危害防制條例第20條規定之「初犯」或「5 年後再
    犯」，自應依同條例第10條處罰（最高法院97年度第5 次刑
    事庭會議決議；最高法院98年度臺非字第12號判決參照）。
    本案事證明確，被告犯行洵堪認定，應依法論科。
三、按海洛因、甲基安非他命分別係屬毒品危害防制條例第2 條
    第2 項第1 款、第2 款所規定之第一級、第二級毒品，被告
    持有海洛因、甲基安非他命之低度行為，應分別為施用海洛
    因、甲基安非他命之高度行為所吸收，不另論罪，核被告所
    為，係犯毒品危害防制條例第10條第1 項、第2 項之施用第
    一級、第二級毒品罪。又查，被告將海洛因及甲基安非他命
    混合在一起施用，係一行為觸犯數罪名，為想像競合犯，應
    從一重之施用第一級毒品罪論處。末查，被告前曾受有如事
    實欄第一項所載之犯罪科刑及執行情形，有臺灣高等法院被
    告前案紀錄表1 份在卷可憑，其於受有期徒刑之執行完畢後
    ，5 年以內故意再犯本件有期徒刑以上之罪，為累犯，應依
    刑法第47條第1 項之規定加重其刑。爰審酌被告有上開構成
    累犯之前科，且前已因施用毒品案件經送觀察勒戒及強制戒
    治，仍不能戒除毒癮，再次漠視法令禁制而犯本罪，顯見其
    戒除毒癮之意志薄弱，兼酌其施用毒品行為本質上係屬自我
    戕害行為，反社會性之程度應較低，暨其智識程度、犯罪動
    機、目的及犯後坦承犯行等一切情狀，爰量處如主文所示之
    刑。又扣案之吸食器1 組，係被告所有，供其施用第一級、
    第二級毒品所用之物，業據被告供承在卷，爰依刑法第38條
    第1 項第2 款規定併予宣告沒收。至扣案之注射針筒1 支，
    被告於本院審理時否認為其所有，且稱與本案犯行無關，本
    院復查無積極證據證明係屬被告所有，自毋庸併予宣告沒收
    ，附此敘明。
據上論斷，應依刑事訴訟法第273 條之1 第1 項、第299 條第1
項前段，毒品危害防制條例第10條第1 項、第2 項，刑法第11條
前段、第47條第1 項、第55條、第38條第1 項第2 款，判決如主
文。
本案經檢察官李超偉到庭執行職務。
中    華    民    國    98    年    10    月    21    日
                    刑事第二庭  法  官  陳正偉
上列正本證明與原本無異。
如不服本判決，應於送達後10日內敘明上訴理由，向本院提出上
訴狀，上訴於本院第二審合議庭 (應附繕本) 。其未敘述上訴理
由者，應於上訴期間屆滿後20日內向本院補提理由書「切勿逕送
上級法院」。
                                書記官  江文彬
中    華    民    國    98    年    10    月    21    日
附錄本案論罪科刑法條全文：
毒品危害防制條例第十條
施用第一級毒品者，處六月以上五年以下有期徒刑。
施用第二級毒品者，處三年以下有期徒刑。


司法院資訊處製作；財團法人民間司法改革基金會備份。
